---
title: "Titanic - Planejamento Fatorial 2K"
runtime: shiny
output: 
  flexdashboard::flex_dashboard:
    orientation: rows
    vertical_layout: fill
    theme: cerulean
    source_code: embed
---

```{r setup, include=FALSE}
library(flexdashboard)
library(ggplot2)
library(broom)
library(modelr)
library(gridExtra)
library(grid)
library(psych)
library(dplyr)
library(rcompanion)
titanicDataset <- readxl::read_xlsx("titanic.xlsx")
```

Sidebar {.sidebar}
=====================================
```{r}
selectInput('Sexo', 'Sexo', c('None', titanicDataset$Sex))
selectInput('Idade', 'Idade', c('None','Adulto','Criança'))
selectInput('Classe','Classe', c('None',sort(titanicDataset$Pclass)))
```


Página Inicial {data-navmenu="Home"}
=====================================

Row {}
-----------------------------------------------------------------------

### Como utilizar esta dashboard
Essa dashboard foi feita utilizando a biblioteca Flex_Dashboard para R. Nele se encontram todos os gráficos e tabelas gerados para o projeto - de aplicação de planejamento fatorial 2k da cadeira de estatística.<br/>

O tema escolhido foi: "APLICAÇÃO DO PLANEJAMENTO FATORIAL 2k PARA ANÁLISE DE EFEITOS DE PAR METROS SIMPLES SOBRE A MORTALIDADE DO TITANIC"<br/>
Nesta dashboard se encontram 3 abas. São elas: Dados, Regressão e Intervalos de Confiança.<br/>

A aba dados contém as tabelas feitas em R para o projeto, a de regressão contém os gráficos feitos em R para Regressão Linear e Regressão Logística, e por ultimo, a aba Intervalos de Confiança contém os gráficos de Intervalos de Confiança da média da população feitos em R.<br/>

Através da Sidebar é possível utilizar a dashboard de maneira dinâmica. Basta Escolher um dado que todos os gráficos vão se atualizar.<br/>

Por último, mas não menos importante, é possível verificar o código fonte utilizado para gerar essa dashboard (o que por consequência mostra o código utilizado para gerar os gráficos e tabelas) clicando no botão source code.


```{r}
dataset <- reactive({
    filter(titanicDataset, Sex == input$Sexo | input$Sexo == "None", AgeFact == ifelse(input$Idade == "Adulto",+1,ifelse(input$Idade == "Criança",-1,"None")) | input$Idade == "None", Pclass == input$Classe | input$Classe == "None")
})
```


Tabelas {data-navmenu="Dados"}
=====================================

Row {.tabset}
-----------------------------------------------------------------------

### Sumário dos dados
```{r, fig.width=10, fig.height=7}
renderPlot({
summary <- describe(dataset() %>% select("Survived", "Pclass", "Sexo", "Age"), skew=FALSE)
d <- head(summary)
g <- tableGrob(d)
grid.draw(g)
})
```

### Contraste
```{r, fig.width=10, fig.height=7}
renderPlot({
da <- aggregate(Survived ~ SexFact + AgeFact + ClassFact, data = titanicDataset, FUN = mean)
da <- transform(da,
                SexAge = SexFact*AgeFact,
                SexClass = SexFact*ClassFact,
                AgeClass = AgeFact*ClassFact,
                SexAgeClass = SexFact*AgeFact*ClassFact)

da <- da[c(1,2,3,5,6,7,8,4)]

d <- head(da)
g <- tableGrob(d)
grid.draw(g)
})
```

### Resposta dos Efeitos
```{r, fig.width=10, fig.height=7}
renderPlot({
da <- lm(Survived ~ SexFact * AgeFact * ClassFact, data = dataset())

summer <- summary(da)$coefficients

g <- tableGrob(summer)
grid.draw(g)
})
```


Linear {data-navmenu="Regressão"}
=====================================  

Row {.tabset}
----------------------------------------------------------------------

### Regresão Linear para Sexo
```{r, fig.width=10, fig.height=7}
renderPlot({
ggplot(dataset(), aes(SexFact, Survived)) +
  geom_point() +
  geom_smooth(method = "lm", se = FALSE)
})
```

### Regressão Linear Para Idade

```{r, fig.width=10, fig.height=7}
renderPlot({
ggplot(dataset(), aes(Age, Survived)) +
  geom_point() +
  geom_smooth(method = "lm", se = FALSE)
})
```

### Regressão Linear Para Classe

```{r, fig.width=10, fig.height=7}
renderPlot({
ggplot(dataset(), aes(Pclass, Survived)) +
  geom_point() +
  geom_smooth(method = "lm", se = FALSE)
})
```

Logística {data-navmenu="Regressão"}
=====================================

Row {.tabset}
-----------------------------------------------------------------------

### Regressão Logística Para Sexo e Idade

```{r, fig.width=10, fig.height=7}
renderPlot({
survive_age_woman_x <- glm(Survived ~ Age * Sex, data = dataset(),
                           family = binomial)

titanic_age_sex_x <- augment(survive_age_woman_x,
                             newdata = data_grid(dataset(), Age, Sex),
                             type.predict = "response")

ggplot(titanic_age_sex_x, aes(Age, .fitted, color = Sex)) +
  geom_line() +
  labs(y = "Probabilidade de sobrevivência",
       color = "Sex")
})
```

### Regressão Logística Para Sexo e Classe

```{r, fig.width=10, fig.height=7}
renderPlot({
survive_age_woman_x <- glm(Survived ~ Pclass * Sex, data = dataset(),
                           family = binomial)

titanic_age_sex_x <- augment(survive_age_woman_x,
                             newdata = data_grid(dataset(), Pclass, Sex),
                             type.predict = "response")

ggplot(titanic_age_sex_x, aes(Pclass, .fitted, color = Sex)) +
  geom_line() +
  labs(y = "Probabilidade de sobrevivência",
       color = "Sex")
})
```

### Regressão Logística Para Classe e Idade

```{r, fig.width=10, fig.height=7}
renderPlot({
survive_age_woman_x <- glm(Survived ~ Age * Classe, data = dataset(),
                           family = binomial)

titanic_age_sex_x <- augment(survive_age_woman_x,
                             newdata = data_grid(dataset(), Age, Classe),
                             type.predict = "response")

ggplot(titanic_age_sex_x, aes(Age, .fitted, color = Classe)) +
  geom_line() +
  labs(y = "Probabilidade de sobrevivência",
       color = "Classe")
})
```

 Média da População {data-navmenu="Intervalos de Confiança"}
=====================================

Row {.tabset}
-----------------------------------------------------------------------

### Intervalo de confiança da média da população para Sexo

```{r, fig.width=10, fig.height=7}
renderPlot({
Sum = groupwiseMean(Survived ~ Sex,
                    data = dataset(),
                    conf   = 0.95,
                    digits = 3)

qplot(x    = Sex ,
      y    = Mean,
      label = Mean,
      data = Sum) +
  
  geom_errorbar(aes(
    ymin  = Trad.lower,
    ymax  = Trad.upper,
    width = 0.15)) +
    geom_text(hjust = 0, nudge_x = 0.05) +
    geom_text(aes(label = Trad.upper, y = Trad.upper), hjust = 3) +
    geom_text(aes(label = Trad.lower, y = Trad.lower), hjust = 3)
})
```

### Intervalo de confiança da média da população para Idade

```{r, fig.width=10, fig.height=7}
renderPlot({
Sum = groupwiseMean(Survived ~ AgeFact,
                    data = dataset(),
                    conf   = 0.95,
                    digits = 3)

qplot(x    = AgeFact,
      y    = Mean,
      xlim = c(-2,2),
      label = Mean,
      data = Sum) +
  
  geom_errorbar(aes(
    ymin  = Trad.lower,
    ymax  = Trad.upper,
    width = 0.15)) +
    geom_text(hjust = 0, nudge_x = 0.05) +
    geom_text(aes(label = Trad.upper, y = Trad.upper), hjust = 3) +
    geom_text(aes(label = Trad.lower, y = Trad.lower), hjust = 3)
})
```

### Intervalo de confiança da média da população para Classe

```{r, fig.width=10, fig.height=7}
renderPlot({
Sum = groupwiseMean(Survived ~ ClassFact,
                    data = dataset(),
                    conf   = 0.95,
                    digits = 3)

qplot(x    = ClassFact,
      y    = Mean,
      xlim = c(-2,2),
      label = Mean,
      data = Sum) +
  
  geom_errorbar(aes(
    ymin  = Trad.lower,
    ymax  = Trad.upper,
    width = 0.15)) +
    geom_text(hjust = 0, nudge_x = 0.05) +
    geom_text(aes(label = Trad.upper, y = Trad.upper), hjust = 3) +
    geom_text(aes(label = Trad.lower, y = Trad.lower), hjust = 3)
})
```
